臺灣臺中地方法院刑事判決　94年度易字第1029號
公　訴　人　臺灣臺中地方法院檢察署
被　　　告　乙○○　男　28歲.
上列被告因竊盜案件，經檢察官提起公訴（94年度偵字第3961號
），本院合議庭裁定改由受命法官獨任進行簡式審判程序，判決
如下：
    主    文
乙○○共同攜帶兇器、毀壞門扇竊盜，累犯，處有期徒刑壹年。
扣案之Ｔ型扳手、螺絲起子各壹支及手套壹雙均沒收。
    犯罪事實及理由
一、犯罪事實：
    乙○○與姓名年籍不詳綽號「阿宏」之成年男子共同基於意
    圖為自己不法所有之犯意聯絡，於民國94年1月23日13時許
    （起訴書誤載為14時許），共同攜帶綽號「阿宏」所有客觀
    上足以傷害人之生命、身體而可供作兇器使用之Ｔ型扳手及
    螺絲起子各一支，至臺中縣霧峰鄉○○路578巷（起訴書誤
    載為578號）3之2號甲○○住處，趁甲○○不在家之際，由
    綽號「阿宏」之成年男子把風，乙○○則穿戴其二人所有之
    手套，以前開Ｔ型扳手及螺絲起子毀壞甲○○住處後門嵌入
    式門鎖後，一起侵入屋內（侵入住宅部分未據告訴），共同
    竊得甲○○所有之嬰兒彌月黃金項鍊四條、黃金手鍊六條及
    白K金手鐲一只。得手後正欲離去之時，為甲○○發現，乙
    ○○與綽號「阿宏」之成年男子乃分頭逃逸，經甲○○追捕
    ，旋即在臺中縣霧峰鄉○○路616巷巷口，逮獲乙○○，報
    警處理後，在乙○○身上扣得上開行竊用之Ｔ型扳手、螺絲
    起子各一支及手套一雙。
二、右開犯罪事實，有下列證據可證：
（一）被告乙○○於警詢、偵查中之自白，及於本院準備程序及
      審理時為認罪之陳述。
（二）被害人甲○○於警詢時之指訴。
（三）臺中縣警察局霧峰分局扣押筆錄暨扣押物品目錄表、贓物
      認領保管單、照片、現場圖。
（四）扣案之Ｔ型扳手、螺絲起子各一支及手套一雙。
三、被告乙○○前於八十六年間因違反槍砲彈藥刀械管制條例案
    件，經本院八十八年度訴字第八六六號判處有期徒刑一年確
    定；復於八十九年間因竊盜罪，經本院以八十九年度易字第
    一七一四號判處有期徒刑十月；又因施用第一級毒品罪、施
    用第二級毒品罪，經本院以八十九年度訴字第一五三九號分
    別判處有期徒刑一年二月、六月，並定其應執行刑為有期徒
    刑一年六月確定。前開四罪經入監接續執行後，於九十二年
    八月十三日因因縮短刑期假釋（但於同日另入監執行前開違
    反槍砲彈藥刀械管制條例案件所處罰金刑部分），縮刑期滿
    日期為九十三年四月二十日（起訴書誤為九十二年十月十七
    日），假釋期滿未經撤銷，以已執行論，有臺灣臺中地方法
    院檢察署刑案資料查註紀錄表、臺灣高等法院被告全國前案
    紀錄表可按，其受有期徒刑之執行完畢，五年以內再犯有期
    徒刑以上之本罪，為累犯，應依法加重其刑。
四、爰審酌被告素行不佳，且除前於八十九年間因竊盜罪經法院
    判處有期徒刑十月確定並執行完畢外，另於九十三年間，即
    上開假釋期間，又因竊盜案件，經本院於九十三年十一月十
    七日以九十三度易字第二二六六號判處有期徒刑一年六月確
    定，有上開前科表可參，竟仍不知警惕，再犯本件竊行，惡
    性非輕，且攜帶質的堅硬之扳手、起子擅入被害人甲○○住
    處行竊，對於被害人甲○○或居住在內之人具有一定之危險
    性，幸被告乙○○未因而傷害任何人，且所竊取之財物非多
    ，於甫得手之際，即遭逮獲，且迅即將所竊財物歸還被害人
    甲○○，並請求原諒，業據被害人甲○○於警詢時指陳明確
    ，足見被告乙○○尚非毫無悔悟之意，再參以被告乙○○於
    犯後始終坦認犯行，態度良好等一切情狀，量處如主文第一
    項所示之刑。公訴檢察官雖具體求處有期徒刑二年，但考之
    被告乙○○本次犯罪情節、肇致之損害及因而獲取之利益均
    非嚴重，經被害人甲○○當場逮獲後馬上歸還財物並請求原
    諒之反應及犯後態度，均稱良好，本院綜合各情，認量處如
    主文第一項所示之刑，已足資懲儆，檢察官之求刑尚屬過重
    ，附此明。
五、扣案之Ｔ型扳手、螺絲起子各一支，為共犯即綽號「阿宏」
    所有之物；扣案之手套一雙，為被告乙○○及綽號「阿宏」
    所有之物，且均供作被告乙○○違犯右開竊行所用，業據被
    告乙○○供明在卷，爰依刑法第三十八條第一項第二款規定
    ，宣告沒收。起訴書事實欄漏未記載扣案之手套一雙，且未
    就此扣案手套請求宣告沒收，容有未洽，併此明。
六、依刑事訴訟法第二百七十三條之一第一項、第二百九十九條
    第一項前段、第三百十條之二、第四百五十四條第一項，刑
    法第二十八條、第三百二十一條第一項第二款、第三款、第
    四十七條、第三十八條第一項第二款，判決如主文。
本案經檢察官林柏宏到庭執行職務
中　　華　　民　　國　　94　　年　　7 　　月　　13　　日
                  刑事第十一庭  法　官　莊嘉蕙
以上正本證明與原本無異。
如不服本判決，應於送達後十日內向本院提出上訴狀（須附繕本
），上訴於臺灣高等法院臺中分院。
                                書記官　魏愛玲
中　　華　　民　　國　　94　　年　　7 　　月　　13　　日
附錄論罪科刑法條
刑法第320 條
意圖為自己或第三人不法之所有，而竊取他人之動產者，為竊盜
罪，處五年以下有期徒刑、拘役或五百元以下罰金。
意圖為自己或第三人不法之利益，而竊佔他人之不動產者，依前
項之規定處斷。
前二項之未遂犯罰之。
刑法第321 條
犯竊盜罪而有左列情形之一者，處六月以上、五年以下有期徒刑
：
一　於夜間侵入住宅或有人居住之建築物、船艦或隱匿其內而犯
　　之者。
二　毀越門扇、牆垣或其他安全設備而犯之者。
三　攜帶兇器而犯之者。
四　結夥三人以上而犯之者。
五　乘火災、水災或其他災害之際而犯之者。
六　在車站或埠頭而犯之者。
前項之未遂犯罰之。
